【裁判字號】    90,訴,45
【裁判日期】    900212
【裁判案由】    清償債務
【裁判全文】
臺灣臺南地方法院民事判決  九十年度訴字第四五號
    原      告  甲○○
    被      告  乙○○  籍設台.
                        住台南.
                        身分證.
右當事人間請求清償債務事件，本院判決如左：
    主    文
被告應給付原告新台幣壹佰柒拾萬伍仟元，及自民國九十年一月十二日起至清償日止
，按週年利率百分之五計算之利息。
訴訟費用由被告負擔。
本判決於原告以新台幣伍拾陸萬捌仟元供擔保後，得假執行。
    事    實
甲、原告方面：
  一、聲明：求為判決如主文第一項所示及為以供擔保為條件之假執行宣告。
  二、陳述：
  （一）被告邀同原告為連帶保證人，向訴外人台南縣南化鄉農會（下簡稱南化鄉農
        會）借款，茲因該借款被告逾期未清償，債權人南化鄉農會追討債務甚急，
        原告乃於八十九年五月十五日以連帶保證人名義代位清償被告對借款債務本
        息共計新台幣（下同）一百七十萬五千元。
  （二）按就債之履行有利害關係之第三人為清償者，得按其限度就債權人之權利，
        以自己之名義，代位行使；保證人向債權人為清償後，於清償之限度內，承
        受債權人對於主債務人之債權，民法第三百十二條及第七百四十九條分別定
        有明文。爰依上開法律關係，請求被告給付原告代償之一百七十萬五千元及
        法定遲延利息。
  三、證據：提出證明書二份為證。
乙、被告方面：
  一、聲明：求為判決原告之訴駁回。
  二、陳述：對原告主張之事實不爭執，惟被告之土地現已經南化鄉農會聲請查封拍
      賣，悉原告待拍賣完畢結算後，再請求被告清償。
      理    由
一、原告起訴主張被告邀同其擔任連帶保證人向南化鄉農會借款後，未依約清償借款
    債務，原告已於八十九年五月十五日以連帶保證人之名義代償一百七十萬五千元
    之事實，業據原告提出代償證明書二份為證，且為被告所不爭執，堪信為真。
二、按就債之履行有利害關係之第三人為清償者，得按其限度就債權人之權利，以自
    己之名義，代位行使；又保證人向債權人為清償後，於清償之限度內，承受債權
    人對於主債務人之債權，民法第三百十二條及第七百四十九條分別定有明文。從
    而，原告依上開規定，請求被告給付原告所代償之一百七十萬五千元及自起訴狀
    繕本送達翌日即九十年一月十二日起至清償日止，按週年利率百分之五計算之利
    息，即屬有據，應予准許。
三、原告陳明願供擔保，聲請宣告假執行，核無不合，爰酌定相當擔保金額准許之。
四、結論：原告之訴為有理由，依民事訴訟法第七十八條、第三百九十條第二項，判
    決如主文。
中      華      民      國    九十      年      二      月      十二    日
                                     臺灣臺南地方法院民事第二庭
~B法      官  童來好
右為正本係照原本作成
如對本判決上訴，須於判決送達後廿日內向本院提出上訴狀
中      華      民      國    九十      年      二      月      十二    日
~B法院書記官  鄭佩玉


司法院資訊處製作；財團法人民間司法改革基金會備份。
